臺灣基隆地方法院民事裁定　
110年度補字第799號
原      告  楊林碧霞
訴訟代理人  潘家蓁  
上列原告與被告白雪芬間請求回復原狀等事件，本院裁定如下：
    主  文
原告應於收受本裁定送達後伍日內補正下列事項，其中任一項逾
期未補正，即駁回其訴：
(一)補正本件訴訟標的。
(二)提出「被告應將原告所有門牌號碼新北市○○區○○○○路○○○○○
    號房屋之漏水部分修復，使其不會漏水並回復原狀。」所需
    漏水修繕費用之估價單，並依前述估價單所載金額，加計損
    害賠償之訴訟標的金額新臺幣參萬伍仟元，依民事訴訟法第
    七十七條之十三所定費率，按合併後之訴訟標的總額補繳裁
    判費；未查報訴訟標的價額者，暫先繳納第一審裁判費新臺
    幣壹萬陸仟參佰參拾伍元。
(三)補正門牌號碼新北市○○區○○○○路○○○○○號房屋之建物登記第
    一類謄本(須於建物所有權部詳載所有權人完整姓名及統一
    編號)。
(四)提出補正後書狀及其繕本或其影本一份。
    理  由
一、按提起民事訴訟應依民事訴訟法第77條之13規定繳納裁判費
    ，此為必須具備之程式；又核定訴訟標的之價額，以起訴時
    之交易價額為準，無交易價額者，以原告就訴訟標的所有之
    利益為準；以一訴主張數項標的者，其價額合併計算之，但
    所主張之數項標的互相競合或應為選擇者，其訴訟標的價額
    ，應依其中價額最高者定之；以一訴附帶請求其孳息、損害
    賠償、違約金或費用者，不併算其價額；又提起民事訴訟，
    應以訴狀表明下列各款事項，提出於法院為之：二　訴訟標
    的及其原因事實；書狀及其附屬文件，除提出於法院者外，
    應按應受送達之他造人數，提出繕本或影本，民事訴訟法第
    77條之1第2項、第77條之2第1項、第2項、第244條第1項、
    第119條第1項分別定有明文。又原告之訴有起訴不合程式或
    不備其他要件之情形者，法院應以裁定駁回之，但其情形可
    以補正者，審判長應定期間先命補正，民事訴訟法第249條
    第1項第6款亦有明文規定。
二、本件原告起訴時於起訴狀之事實理由欄部分僅略記載：自民
    國107年12月份買房及花費新臺幣(下同)100多萬全新裝修後
    ，廁所、廚房不斷漏水嚴重，反覆叫人修理無用，也找不到
    樓上屋主，聽說樓上屋主人在上海，多年打聽無用，精神及
    花費極多，無法負荷；外牆鋼筋外露，石頭掉下一樓，擔心
    砸到人；四樓公用私自做鐵門，若火災無法逃生等語。惟並
    未表明訴訟標的(即實體法上請求權基礎、原告請求所依據
    之法律規定條文或契約約定條款)，自與前揭規定有悖，而
    應命補正。
三、本件原告起訴請求回復原狀等事件，觀諸原告起訴狀之訴之
    聲明第1項記載「被告潘家蓁應將原告所有門牌號碼新北市○
    ○區○○○○路00○0號房屋(下稱原告房屋)之漏水部分修復，使
    其不會漏水並回復原狀。」訴之聲明第2項記載「被告應賠
    償原告35,000元，及自起訴狀繕本送達之翌日起至清償日止
    ，按年息百分之五計算之利息。」等語，惟並未提出關於修
    復原告房屋至不漏水所需費用之估價單，致使本院無從核定
    訴訟標的價額，並據以命原告補繳裁判費。又原告既係以一
    訴主張數項標的，依上開民事訴訟法規定，其價額即應合併
    計算，故原告應自行查報聲明所指若修復原告房屋至不漏水
    程度所需之修繕費用(應提出估價單，載明修繕項目及各該
    項目之費用明細)，並與請求之金錢賠償35,000元部分合併
    計算訴訟標的價額，依民事訴訟法第77條之13所定費率，按
    系爭訴訟標的價額補繳裁判費。倘未查報訴訟標的價額者，
    應參照同法第77條之12規定，暫先繳納扣除已繳納1,000元
    後之16,335元。
四、綜上所述，限原告於收受本裁定送達後5日內，補正本件訴
    訟標的、查報訴訟標的價額並補繳裁判費，另提出門牌號碼
    新北市○○區○○○○路00○0號房屋之建物登記第一類謄本，並同
    時提出補正後書狀及其繕本或其影本一份。其中任一項逾期
    未補正，即駁回原告之訴。末按起訴必載明訴訟標的(即私
    法上有何具體之請求權基礎存在)，如此始符合提起民事訴
    訟最起碼之訴訟要件，本院方能續為實體審理，否則縱已繳
    納裁判費，本院仍得以起訴不具訴訟合法要件，逕予裁定駁
    回，因此，原告應諮詢熟稔法律之人，或待釐清本件起訴之
    訴訟標的後再另為起訴，於裁定補正訴訟要件之同時，併請
    原告思量之，以免徒然浪費裁判費用。
五、依民事訴訟法第249條第1項但書規定，裁定如主文。 
中　　華　　民　　國　　110 　年　　12　　月　　20　　日
                  民事庭法  官  徐世禎
以上正本係照原本作成。
本件裁定不得抗告。
中　　華　　民　　國　　110 　年　　12　　月　　20　　日
                        書記官  張雅婷